# 关联方的认定

提问人：jackiechen8623 时间：2016-01-26 14:22:46
被审计单位股权架构：A公司持股B公司10%股权，C公司持股B公司80%，C公司董事甲在2013-2014期间担任A公司董事； 问题：
在 2015 年年度审计中C公司是否认定为A公司关联方？ A公司为（非上市公众公司）

回答人：chenyiwei
新三板挂牌公司对关联方的认定是依据会计准则，不考虑股票上市规则。因此，如果没有其他需考虑的特殊因素， 2015 年内A和C应不是关联方。

提问人：语晴 2008 时间：2016-01-26 22:00:38
陈版主请问， 2013 年和 2014 年该公司应算为关联方吗

回答人：chenyiwei
仅仅拥有同一名董事，该董事对这两家企业都只有重大影响，则这两家企业不构成关联方。

提问人：zhs7403 时间：2016-01-27 16:08:20
陈老师,需要考虑 36 号第四条(10)中的重大影响吗

回答人：chenyiwei
不需要。《讲解 2010 》P632已经把这一条中的“重大影响”删除了。